【裁判字號】    89,訴,219
【裁判日期】    891207
【裁判案由】    違反槍砲彈藥刀械管制條例
【裁判全文】
臺灣苗栗地方法院刑事判決                          八十九年度訴字第二一九號
    公  訴  人  臺灣苗栗地方法院檢察署檢察官
    被      告  丙  ○  ○
    選任辯護人  林思銘
    被      告  乙  ○  ○
右列被告等因違反槍砲彈藥刀械管制條例案件，經檢察官提起公訴（八十九年度偵字
第一八五一號），本院判決如左：
    主  文
乙○○未經許可，持有子彈，處有期徒刑壹年捌月，併科罰金新臺幣玖萬元，罰金如
易服勞役，以新臺幣玖佰元即銀元參佰元折算壹日。
丙○○未經許可，寄藏子彈，處有期徒刑柒月，併科罰金新臺幣參萬陸仟元，罰金如
易服勞役，以新臺幣玖佰元即銀元參佰元折算壹日，緩刑參年。
扣案之制式口徑九ＭＭ子彈伍顆（其中壹顆已於鑑定時試射）及制式口徑九ＭＭ子彈
主要組成零件銅包衣彈頭拾伍顆均沒收。
    事  實
一、乙○○前於八十年間因違反槍砲彈藥刀械管制條例案件，經臺灣屏東地方法院判
    處有期徒刑一年六月，於八十三年三月十二日假釋，縮短刑期至八十三年五月十
    九日屆滿，以已執行論，仍不知悔改，竟於民國（下同）八十八年七、八月間，
    未經許可，自臺北縣瑞芳鎮綽號「老公」之不詳姓名成年男子處，取得並開始持
    有具有殺傷力之制式口徑九ＭＭ子彈五顆、制式口徑九ＭＭ子彈主要組成零件銅
    包衣彈頭十五顆及不具殺傷力之改造七‧六五型手槍、改造九二型手槍各乙支、
    改造半成品子彈三十一顆，復於同年十月十六日左右傍晚，將右揭具有殺傷力之
    子彈、彈頭及不具殺傷力之手槍、半成品子彈分別放置於三個小手提袋，再把上
    開三個小手提袋放入深色大型手提袋內，交付位於苗栗縣後龍鎮○○里○○鄰○
    ○街二Ｏ八號住處延伸之小型工廠知情之丙○○藏置。丙○○收受後，為免遭他
    人發現，將該深色大型手提袋藏於工廠牆角，並以三合板覆蓋其上。後於同年十
    二月間某日，再將陳建國（另經檢察官為不起訴處分）所寄放不具殺傷力之改造
    烏茲衝鋒槍乙支（以小塑膠袋包裝）一併放入該深色大型手提袋內。未幾，丙○
    ○慮及恐遭他人發覺，將之移藏於苗栗縣苗栗市○○○路二村三之二號不知情女
    友葉文琴（另經檢察官為不起訴處分）之住處房間床下，嗣於八十九年一月二十
    五日十六時許，經警循線得知乙○○將槍彈藏於丙○○住處，乃率隊前往丙○○
    前開住處搜索，丙○○始主動向警察告知上開槍彈所在，並帶領警察前往葉文琴
    住處房間床下起出制式口徑九ＭＭ子彈五顆、制式口徑九ＭＭ子彈主要組成零件
    銅包衣彈頭十五顆及不具殺傷力之改造七‧六五手槍、改造九二手槍、改造烏茲
    衝鋒槍各乙支及改造半成品子彈三十一顆，而查知上情。
二、案經苗栗縣警察局竹南分局移送臺灣苗栗地方法院檢察署檢察官偵查起訴。
    理  由
一、右揭事實，業經被告丙○○在警局初訊及檢察官偵查中坦承不諱，雖被告丙○○
    在本院調查時翻異前詞，對右揭手提袋內裝有前揭子彈及主要組成零件否認知情
    （參見本院刑事卷宗卷附被告丙○○提出之刑事辯護狀第三頁），辯稱：乙○○
    交給伊時僅說是作廢的道具槍，伊不知手提袋裏面還有前揭子彈及主要組成零件
    云云，惟經本院進一步查證，被告丙○○始坦承犯行（參見本院刑事卷宗八十九
    年十一月二十三日審判筆錄第三頁），又扣案之制式口徑九ＭＭ子彈五顆、制式
    口徑九ＭＭ子彈主要組成零件銅包衣彈頭十五顆及改造半成品子彈三十一顆經送
    內政部警政署刑事警察局鑑定結果，制式子彈五顆均係制式口徑九ＭＭ子彈，認
    均具殺傷力；而制式彈頭十五顆，認均係制式口徑九ＭＭ子彈主要組成零件銅包
    衣彈頭，認均具殺傷力；又改造子彈半成品三十一顆，其中二十三顆，認均係金
    屬玩具彈殼，另外七顆，認均係由金屬玩具彈殼加裝直徑約五ＭＭ之鋼珠組合而
    成，不具底火、火藥，認均不具殺傷力，另外一顆，認係由金屬玩具彈殼加裝直
    徑約六ＭＭ之鋼珠組合而成，不具底火、火藥，認不具殺傷力，有該局八十九年
    二月九日刑鑑字第一二二八五號鑑驗通知書一紙附卷可稽，足見被告丙○○在警
    偵訊中之自白與查證事實相符，應屬可採，其於辯護狀所云，顯不足採。另一被
    告乙○○於警訊及偵查時僅承認上揭改造手槍二支及改造半成品子彈三十一顆屬
    伊所有，而否認前開扣案制式口徑九ＭＭ子彈五顆、制式口徑九ＭＭ子彈主要組
    成零件銅包衣彈頭十五顆為伊所有云云（參見臺灣苗栗地方法院檢察署偵查卷宗
    第二十八頁），復又於本院審理時矢口否認有交付上揭槍彈予丙○○，旋又改口
    承認上揭改造半成品子彈三十一顆及制式口徑九ＭＭ子彈主要組成零件銅包衣彈
    頭十五顆屬伊所有，僅否認前開扣案制式口徑九ＭＭ子彈五顆為伊所有（參見本
    院刑事卷宗八十九年十一月二十三日審判筆錄第三、四頁）云云，惟查：被告乙
    ○○於警訊、偵查及本院審理之供述前後不一，已屬可疑，次經證人甲○○於本
    院證稱曾目擊被告乙○○交付前開深色大型手提袋予被告丙○○（參見本院刑事
    卷宗八十九年八月十日審判筆錄），足見被告乙○○於本院初訊中辯稱未交付任
    何槍彈予被告丙○○，並不足採；又其交付前開扣案制式口徑九ＭＭ子彈五顆、
    制式口徑九ＭＭ子彈主要組成零件銅包衣彈頭十五顆予被告丙○○之行為，業經
    同案被告丙○○、陳建國（另為不起訴處分）供述在案（參見本院刑事卷宗八十
    九年七月十三日審判筆錄、臺灣苗栗地方法院檢察署偵查卷宗第二十二頁背面、
    第三十四頁背面、第三十五頁背面），復有上揭子彈扣案足稽，益見被告乙○○
    空言否認有交付前揭制式口徑九ＭＭ子彈五顆予被告丙○○，實屬臨訟推卸之詞
    ，委無可採。並有上開制式口徑九ＭＭ子彈五顆、制式口徑九ＭＭ子彈主要組成
    零件銅包衣彈頭十五顆及改造半成品子彈三十一顆扣案可資佐證，本件事證明確
    ，被告二人犯行堪以認定，應予依法論科。
二、核被告乙○○所為，係犯槍砲彈藥刀械管制條例第十二條第四項未經許可持有子
    彈罪及第十三條第四項未經許可持有彈藥之主要組成零件罪；被告丙○○所為，
    係犯同條例第十二條第四項未經許可寄藏子彈罪及第十三條第四項未經許可寄藏
    彈藥之主要組成零件罪。又被告二人分別所犯上開二罪間，均係一行為而觸犯二
    罪名，為想像競合犯，應依刑法第五十五條前段之規定，分別從較重之未經許可
    持有子彈罪及未經許可寄藏子彈罪處斷。另公訴人起訴意旨認被告丙○○主動告
    知警察上揭槍彈所在，而有自首減刑之適用，惟查：警方是在得知被告丙○○藏
    有被告乙○○之槍彈線報後，才前往丙○○住處搜索槍彈，此部分之事實業經證
    人即當時帶隊搜索之竹南分局刑事組小隊長丘家榮證述在案（參見本院刑事卷宗
    八十九年七月二十七日審判筆錄），且經被告丙○○自承在卷（參見本院刑事卷
    宗八十九年七月十三日審判筆錄及八十九年十一月二十三日審判筆錄第七頁），
    並有臺灣苗栗地方法院檢察署檢察官八十九年一月二十五日簽發之搜索票附卷可
    證，是被告丙○○並未在其犯罪未發覺前，向該管公務員自承犯罪，與自首之要
    件不符，公訴人認有自首減刑之適用，似有違誤，併此敘明。爰審酌被告乙○○
    前於八十年間因違反槍砲彈藥刀械管制條例案件，經臺灣屏東地方法院判處有期
    徒刑一年六月，於八十三年三月十二日假釋，縮短刑期至八十三年五月十九日屆
    滿，以已執行論，雖未構成累犯，但仍不知悔改，未經許可持有子彈，對社會治
    安有重大危害，犯罪後猶飾詞詨辯；被告丙○○未經許可寄藏子彈，但主動告知
    警方槍彈之所在，犯罪後尚能坦承一切等情狀，分別量處如主文所示之刑，併科
    罰金部分並諭知易服勞役之折算標準，以資懲儆。查被告丙○○前未曾受有期徒
    刑以上刑之宣告，有卷附臺灣苗栗地方法院檢察署刑案資料查註紀錄表、臺灣高
    等法院檢察署刑案紀錄簡覆表及臺灣高等法院被告全國前案紀錄表可按，其因受
    朋友之託而誤觸法網，經此起訴審判，當知所警惕，信無再犯之虞，本院認所宣
    告之刑以暫不執行為適當，併諭知緩刑參年，以勵自新。
三、扣案之制式口徑九ＭＭ子彈四顆、制式口徑九ＭＭ子彈主要組成零件銅包衣彈頭
    十五顆，均係違禁物，應依刑法第三十八條第一項第一款規定宣告沒收之。另因
    鑑定所試射之制式口徑九ＭＭ子彈一顆及改造子彈半成品三十一顆，均不具殺傷
    力，爰不予宣告沒收，附此敘明。
據上論斷，應依刑事訴訟法第二百九十九條第一項前段，槍砲彈藥刀械管制條例第十
二條第四項、第十三條第四項，刑法第十一條前段、第五十五條、第四十二條第二項
、第七十四條第一款、第三十八條第一項第一款，罰金罰鍰提高標準條例第二條，現
行法規所定貨幣單位折算新臺幣條例第二條，判決如主文。
本案經檢察官吳義聰到庭執行職務
中    華    民    國      八十九      年      十二      月      七      日
                                      臺灣苗栗地方法院刑事庭
                                          法  官  陳  鴻  斌
右正本證明與原本無異。
如不服本判決，應於判決送達後十日內向本院提出上訴狀( 應附繕本 )，上訴於
臺灣高等法院台中分院。
                                          書記官  陳  文  聰
中    華    民    國      八十九      年      十二      月     十一     日
附錄本案論罪科刑法條全文：
槍砲彈藥刀械管制條例第十二條第四項、第十三條第四項
槍砲彈藥刀械管制條例第十二條：
未經許可，製造、販賣或運輸子彈者，處一年以上七年以下有期徒刑，併科新台幣五
百萬元以下罰金。
未經許可，轉讓、出租或出借子彈者，處六月以上五年以下有期徒刑，併科新台幣三
百萬元以下罰金。
意圖供自己或他人犯罪之用，而犯前二項之罪者，處三年以上十年以下有期徒刑，併
科新台幣七百萬元以下罰金。
未經許可，持有、寄藏或意圖販賣而陳列子彈者，處五年以下有期徒刑，併科新台幣
三百萬元以下罰金。
第一項至第三項之未遂犯罰之。
槍砲彈藥刀械管制條例第十三條：
未經許可，製造、販賣或運輸槍砲、彈藥之主要組成零件者，處三年以上十年以下有
期徒刑，併科新台幣七百萬元以下罰金。
未經許可，轉讓、出租或出借前項零件者，處一年以上七年以下有期徒刑，併科新台
弊五百萬元以下罰金。
意圖供自己或他人犯罪之用，而犯前二項之罪者，處五年以上有期徒刑，併科新台幣
一千萬元以下罰金。
未經許可，持有、寄藏或意圖販賣而陳列第一項所列零件者，第六月以上五年以下有
期徒刑，併科新台幣三百萬元以下罰金。
第一項至第三項之未遂犯罰之。


司法院資訊處製作；財團法人民間司法改革基金會備份。
